【裁判字號】    92,交抗,518
【裁判日期】    920530
【裁判案由】    違反道路交通管理處罰條例
【裁判全文】
臺灣高等法院交通事件裁定                        九十二年度交抗字第五一八號
    抗  告  人
    即受處分人  甲○○
右抗告人因違反道路交通管理處罰條例案件，不服臺灣臺北地方法院，中華民國九十
二年五日一日所為裁定（九十二年度交聲字第七號），提起抗告，本院裁定如左：
    主  文
抗告駁回。
    理  由
一、按行車速度，依標誌或標線之規定，道路交通安全規則第九十三條第一項定有明
    文。又汽車駕駛人，行車速度超過規定之最高時速者，處新台幣（下同）一千二
    百元以上二千四百元以下罰鍰，道路交通管理處罰條例第四十條第一項亦有明文
    ；且汽車駕駛人駕駛汽車違反道路交通管理處罰條例第四十條第一項規定者，除
    應依該條所規定之罰鍰處罰外，並予記違規點數一點，道路交通管理處罰條例第
    六十三條第一項第一款並有明文。
二、本件抗告人即受處分人甲○○駕駛其所有之車號ＱＭ─九三三五號自用小客車，
    於民國九十一年九月四日十時五十三分，行經設有限速四十公里標誌之臺北市○
    ○○道路段，以時速五十四公里超速十四公里未滿二十公里之速度行駛，為設置
    路旁之雷達測速照相機以拍照之方式取證，經由臺北市政府警察局士林分局員警
    ，以抗告人所有前開車號汽車違反道路交通管理處罰條例第四十條第一項規定掣
    單逕行舉發，嗣抗告人於應到案日期前經由台灣士林地方法院向原處分機關提出
    申訴，經原處分機關函請原舉發單位調查結果，仍認抗告人所有前開車號汽車有
    於前揭時地超速行駛之行為，原處分機關乃依道路交通管理處罰條例第四十條第
    一項、第六十三條第一項第一款及違反道路交通管理事件統一裁罰基準表規定，
    以受處分人行車速度超過規定之最高時速未滿二十公里，於九十一年十一月十二
    日裁處抗告人罰鍰一千七百元，並記違規點數一點。
三、訊據抗告人甲○○固不否認其所有上開車號自用小客車，有於前開時地為警測速
    照相時速五十四公里，已超速十四公里之事實，惟辯稱：本件宜待原法院九十二
    年六月二日開庭審理後，再行裁決，並提出台灣台北地方法院刑事庭九十二年六
    月二日上午十時四十分傳票影本一份為據等語。惟查：原法院九十二年六月二日
    上午十時四十分之庭期因故取消，有台灣台北地方法院九十二年五月一日審理單
    一紙附卷可稽（見原審卷第四二頁）。又抗告人聲明異議狀及陳情狀均坦承有於
    右揭時間，駕駛其所有前開車號汽車在限速四十公里路段超速駕車行駛之違規行
    為，核與台北市政府警察局士林分局查證情節相符，有該分局出具之九十一年十
    一月八日北市警士分交字第０九一六四六七六六００號函及九十二年四月二十三
    日北市警士分交字第０九二六一六二０九００號函附採證照片一幀在卷可稽，堪
    信屬實。是本件事證明確，抗告人所有前開車號汽車之違規行為堪以認定。
四、綜上所述，抗告人駕駛前揭車號自用小客車確有於前述時地超速十四公里未滿二
    十公里行駛之違規行為，應依前揭道路交通管理處罰條例第四十條第一項、第六
    十三條第一項第一款及違反道路交通管理事件統一裁罰基準表之規定，予以處罰
    。原裁定因以原處分機關依首揭規定，裁處抗告人罰鍰一千七百元，並記違規點
    數一點，核無違誤。抗告人仍執前詞指摘原裁定不當，為無理由，如前所述，應
    予駁回。
據上論結，應依道路交通案件處理辦法第二十六條、道路交通管理處罰條例第八十九
條、刑事訴訟法第四百十二條，裁定如主文。
中      華      民      國    九十二    年      五      月      三十    日
                              臺灣高等法院交通法庭
                                  審判長法  官  溫  耀  源
                                        法  官  吳      燦
                                        法  官  何  菁  莪
右正本證明與原本無異。
不得再抗告。
                                        書記官  陳  菊  珍
中      華      民      國    九十二    年      六      月      六      日


司法院資訊處製作；財團法人民間司法改革基金會備份。
